臺灣士林地方法院民事裁定
111年度重勞訴字第5號
原      告  曾麗群  
訴訟代理人  曾麗明  
被      告  光寶科技股份有限公司00000000000000
法定代理人  宋明峰  
被      告  李珏瑩  0000000000000
前二人共同
訴訟代理人  王嘉琪律師
上列當事人間請求確認僱傭關係等事件，原告為訴之追加，本院
裁定如下：
    主  文
原告應於收受本裁定正本之日起五日內，補繳第一審裁判費新臺
幣壹仟壹佰捌拾伍元，逾期未繳納，即駁回其追加之訴。
    理  由
一、按訴之變更或追加，其變更或追加後訴訟標的之價額超過原
    訴訟標的之價額者，應就其超過部分補徵裁判費。民事訴訟
    法第77條之15第3項定有明文。此為訴之變更或追加必須具
    備之程式。次按核定訴訟標的之價額，以起訴時之交易價額
    為準，無交易價額者，以原告就訴訟標的所有之利益為準；
    以一訴主張數項標的者，其價額合併計算之，但所主張之數
    項標的互相競合或應為選擇者，其訴訟標的價額，應依其中
    價額最高者定之；非因財產權而起訴者，徵收裁判費新臺幣
    （下同）三千元，民事訴訟法第77條之1第2項、第77條之2
    第1項、第77條之14第1項分別定有明文。因定期給付涉訟，
    其訴訟標的之價額，以權利存續期間之收入總數為準；期間
    未確定時，應推定其存續期間。但超過五年者，以五年計算
    ，勞動事件法第11條定有明文。再因確認僱傭關係或給付工
    資、退休金或資遣費涉訟，勞工或工會起訴或上訴，暫免徵
    收裁判費三分之二，勞動事件法第12條第1項亦有明文。
二、查本件訴之追加後聲明為：㈠確認原告與被告光寶科技股份
    有限公司（下簡稱光寶公司）間之僱傭關係存在。㈡被告光
    寶公司應自民國111年1月15日起至原告復職日止，按月於當
    月底給付原告9萬1,600元，及自各期應給付日之次日起至清
    償日止，按週年利率百分之五計算之利息。㈢被告光寶公司
    應自111年1月15日起至原告復職日止，按月提撥勞工退休金
    5,526元至原告勞工退休金專戶。㈣被告光寶公司應給付109
    年、110年農曆年節獎金及110年、111年紅利共91萬6,000元
    。㈤被告光寶公司應給付精神慰撫金27萬4,800元。㈥被告李
    珏瑩應親筆簽名並製作道歉信函致原告。原告聲明第㈠項係
    請求確認其與被告光寶公司間之僱傭關係存在，其距勞動基
    準法第54條第1項第1款所定65歲強制退休年齡止，可工作期
    間逾5年，依勞動事件法第11條後段規定，應以5年收入總數
    即薪資總額核定訴訟標的價額，而原告主張其遭解僱時之每
    月薪資為9萬1,600元，雇主每月尚應為其提繳退休金5,526
    元，故此項聲明之訴訟標的價額應核定為伍佰捌拾貳萬柒仟
    伍佰陸拾元【計算式：（91,600＋5,526）×12×5＝5,827,560
    】；而原告聲明第㈡、㈢項請求按月給付薪資及提繳退休金部
    分，與聲明第㈠項互相競合，應依其中價額最高者即聲明第㈠
    項定之；另原告聲明第㈣、㈤項分別係請求109年及110年獎金
    、110年及111年紅利、以及精神慰撫金，應與前開價額合併
    計算之。因此，本件財產權請求部分之訴訟標的價額核定為
    柒佰零壹萬捌仟參佰陸拾元【計算式：5,827,560＋916,000＋
    274,800＝7,018,360】，原應徵第一審裁判費柒萬零肆佰玖
    拾捌元，依勞動事件法第12條第1項之規定，因確認僱傭關
    係或給付工資涉訟，勞工起訴暫免徵收裁判費2/3，是應徵
    收裁判費為貳萬零參佰參拾玖元【計算式：70,498－6,743,5
    60/7,018,36070,4982/3≒25,339】。至於本件聲明第㈥項
    請求被告李珏瑩以親筆信函向原告道歉部分，係屬非財產權
    涉訟，應徵收裁判費參仟元。是本件應徵收之裁判費合計為
    貳萬捌仟參佰參拾玖元。除已繳裁判費貳萬柒仟壹佰伍拾肆
    元外，尚應補繳壹仟壹佰捌拾伍元。茲依勞動事件法第15條
    後段、民事訴訟法第249條第1項但書之規定，限原告於收受
    本裁定送達後5日內補繳裁判費，逾期不繳，即駁回其追加
    之訴。
三、爰裁定如主文。
中　　華　　民　　國　　111 　年　　9 　　月　　19　　日
                    勞動法庭  法  官  絲鈺雲
以上正本係照原本作成。
如對本裁定關於核定訴訟標的價額部分抗告，應於裁定送達後10
日內向本院提出抗告狀，並繳納抗告費新臺幣1,000 元；關於命
補繳裁判費部分，不得抗告。
中　　華　　民　　國　　111 　年　　9 　　月　　19　　日
                              書記官  楊家玲